<!DOCTYPE html>
<html lang="en"><head>
  <meta charset="utf-8">
  <meta http-equiv="X-UA-Compatible" content="IE=edge">
  <meta name="viewport" content="width=device-width, initial-scale=1"><!-- Begin Jekyll SEO tag v2.8.0 -->
<title>Morphology | Kolic Reference Grammar</title>
<meta name="generator" content="Jekyll v3.10.0" />
<meta property="og:title" content="Morphology" />
<meta name="author" content="Rosie K." />
<meta property="og:locale" content="en_US" />
<meta name="description" content="Kolic Reference Grammar" />
<meta property="og:description" content="Kolic Reference Grammar" />
<link rel="canonical" href="http://localhost:4000/morphology.html" />
<meta property="og:url" content="http://localhost:4000/morphology.html" />
<meta property="og:site_name" content="Kolic Reference Grammar" />
<meta property="og:type" content="website" />
<meta name="twitter:card" content="summary" />
<meta property="twitter:title" content="Morphology" />
<script type="application/ld+json">
{"@context":"https://schema.org","@type":"WebPage","author":{"@type":"Person","name":"Rosie K."},"description":"Kolic Reference Grammar","headline":"Morphology","url":"http://localhost:4000/morphology.html"}</script>
<!-- End Jekyll SEO tag -->
<link rel="stylesheet" href="/assets/main.css"><link type="application/atom+xml" rel="alternate" href="http://localhost:4000/feed.xml" title="Kolic Reference Grammar" /></head>
<body><header class="site-header" role="banner">

  <div class="wrapper"><a class="site-title" rel="author" href="/">Kolic Reference Grammar</a><nav class="site-nav">
        <input type="checkbox" id="nav-trigger" class="nav-trigger" />
        <label for="nav-trigger">
          <span class="menu-icon">
            <svg viewBox="0 0 18 15" width="18px" height="15px">
              <path d="M18,1.484c0,0.82-0.665,1.484-1.484,1.484H1.484C0.665,2.969,0,2.304,0,1.484l0,0C0,0.665,0.665,0,1.484,0 h15.032C17.335,0,18,0.665,18,1.484L18,1.484z M18,7.516C18,8.335,17.335,9,16.516,9H1.484C0.665,9,0,8.335,0,7.516l0,0 c0-0.82,0.665-1.484,1.484-1.484h15.032C17.335,6.031,18,6.696,18,7.516L18,7.516z M18,13.516C18,14.335,17.335,15,16.516,15H1.484 C0.665,15,0,14.335,0,13.516l0,0c0-0.82,0.665-1.483,1.484-1.483h15.032C17.335,12.031,18,12.695,18,13.516L18,13.516z"/>
            </svg>
          </span>
        </label>

        <div class="trigger"><a class="page-link" href="/">Home Page</a><a class="page-link" href="/lexicon.html">Lexicon</a><a class="page-link" href="/morphology.html">Morphology</a><a class="page-link" href="/phonology.html">Phonology</a></div>
      </nav></div>
</header>
<main class="page-content" aria-label="Content">
      <div class="wrapper">
        <article class="post">

  <header class="post-header">
    <h1 class="post-title">Morphology</h1>
  </header>

  <div class="post-content">
    <h1 id="nouns">Nouns</h1>

<p>Kolic nouns decline for case and number. They are categorised into four noun classes, or grammatical genders.</p>

<p>If a noun ends in a vowel, that vowel is considered part of the <a href="https://en.wikipedia.org/wiki/Lemma_(morphology)">lemma</a>, but not the <a href="https://en.wikipedia.org/wiki/Word_stem">stem</a>, instead being considered a <a href="https://en.wikipedia.org/wiki/Suffix#Inflectional_suffixes">suffix</a>. This suffix is replaced when the noun is declined into other forms. Moreover, if the resulting suffix is ‚å©i‚å™, the stem takes the form without the <a href="/phonology.html#i-umlaut">i-umlaut</a> applied, as seen in the example word √∂r√∞i.</p>

<p>This table details how the lemma forms are analysed:</p>

<table>
  <thead>
    <tr>
      <th style="text-align: right"><strong>Lemma</strong></th>
      <th style="text-align: center">teiga</th>
      <th style="text-align: center">kvils</th>
      <th style="text-align: center">k√≠r</th>
      <th style="text-align: center">√∂r√∞i</th>
      <th style="text-align: center">hr√≠√∞</th>
    </tr>
  </thead>
  <tbody>
    <tr>
      <td style="text-align: right"><strong>Stem</strong></td>
      <td style="text-align: center">teig</td>
      <td style="text-align: center">kvils</td>
      <td style="text-align: center">k√≠r</td>
      <td style="text-align: center">or√∞</td>
      <td style="text-align: center">hr√≠√∞</td>
    </tr>
    <tr>
      <td style="text-align: right"><strong>Suffix</strong></td>
      <td style="text-align: center">-a</td>
      <td style="text-align: center">-√ò</td>
      <td style="text-align: center">-√ò</td>
      <td style="text-align: center">-i</td>
      <td style="text-align: center">-√ò</td>
    </tr>
  </tbody>
</table>

<p><em>* -√ò denotes a null suffix.</em></p>

<p>More in the <a href="#gender">grammatical gender</a> section.</p>

<h2 id="gender">Grammatical gender</h2>

<p>There are four grammatical genders in Kolic ‚Äî the feminine, neuter, masculine, and diminutive. There is no animacy distinction and all four genders can refer to referents thought of as animate, as the classes correspond to the Kolic social three gender system, which actually developed into its current form thanks to the grammatical gender system, among other factors.</p>

<p>Feminine words tend to end with the vowel /a/ in the nominative singular, or less commonly with a consonant (see words like kvils, k√≥l). The lemma form can end in a vowel different than /a/ only in loanwords (e.g. R√≥si - the feminine name Rosie. Note that this loanword, just like other loanwords from real-world languages, is not cannonical, but can be used by real life speakers to express things that don‚Äôt exist in-universe, such as their names).</p>

<p>Masculine words tend to end with the vowel /i/ or with a consonant, and very rarely with a different vowel (the same loanword exception applies).</p>

<p>Neuter words almost always end with a consonant (the same loanword exception applies). Words that have multiple gendered forms (like terms that describe people) take the neuter as their default and epicene form.</p>

<p>Note that loanwords that refer to subjects with a social gender, such as given names, <em>can</em> end with endings otherwise atypical for that gender, and still retain the grammatical gender that corresponds to the social gender. The word is then declined the same way as any other word of that grammatical gender would be, according to whether it ends with a vowel or a consonant.</p>

<p>The diminutive gender is quite unlike the others, as its members are virtually always derived from roots of other genders using the suffix <code class="language-plaintext highlighter-rouge">-jun</code>. However, they do have their own set of declensions, and adjectives and vebs display agreement with the diminutive gender, so it is considered a separate gender. The diminutive gender is used for usual diminutives, for names of objects derived from other names by diminution (e.g. t√Ω√∞rujun ‚Äî writing tablet, from t√Ω√∞ri ‚Äî plank), to refer to children, which are almost never refered to by the three other genders, and for forming pet names for partners and close friends.</p>

<p>A root can be made into a diminutive by <!--either suffixing `-jun` onto the root if the [phonotactics](/phonology.html#phonotactics) allow it (e.g Hildjun - pet name or child name for Hilda), or by suffixing `-ujun` if suffixing `-jun` would result in a cluster that's disallowed by Kolic phonology (e.g. t√Ω√∞rjun would either produce two consecutive sonorants /rj/ within the onset of a syllable, or a sonorant after a fricative in the coda of a syllable, depending on analysis, both of which are disallowed by the phonotactics, so t√Ω√∞rujun is used instead).--> suffixing <code class="language-plaintext highlighter-rouge">-jun</code> onto the root (e.g. Hildjun - a pet name or child name for Hilda, or t√Ω√∞rjun - a writing tablet, from t√Ω√∞ri - a plank)</p>

<h2 id="number">Number</h2>

<p>Kolic has two grammatical numbers ‚Äî singular and plural.</p>

<p>The plural number is indicated by a suffix ending in -i, however, the suffixes vary between genders and get surrounded by and blended with other suffixes in other cases.</p>

<h2 id="case">Case</h2>

<p>üöß This section is a Work In Progress üöß</p>

<p>Kolic has an extensive case system, with up to 59 cases in total, however most of them can be analysed as combinations of suffixes. These cases are usually separated into two categories - 8 basic cases, and 51 locatives. As previously mentioned, the locatives can be thought of as combining two types of suffixes - one specifying position relative to the referent (13 locative positions, including the empty position), and one specifying a direction in relation to that location (4 locative directions, including the static direction). In some cases, these affixes blend together instead of simply existing next to one another.</p>

<p>Kolic has a nominative-accusative alignment. It lacks a dative case, with nominals in the dative function being marked with the <a href="#lative-description">lative case</a>. The <a href="#genitive-description">genitive</a> is often used as a partitive or second accusative. More info in the individual case descriptions.</p>

<p>You can read a description of each case‚Äôs function in the <a href="/case_descriptions.html">Case Descriptions</a> page.</p>

<h3 id="noun-basic-declensions">Declensions - Basic Cases</h3>

<p>The declension tables are split by grammatical number. Columns are split by gender and by whether they end in a vowel or a consonant. Note the application of the <a href="/phonology.html#i-umlaut">i-umlaut</a> in all declensions ending with the letter ‚å©i‚å™, <strong>including the masculine nominative forms ending with the vowel ‚å©i‚å™.</strong> In this case, the other declensions (not ending with ‚å©i‚å™) display a reverse-umlaut, where these forms retain their original unumlauted spelling and pronunciation.</p>

<p>Also note that when a declension is marked with ‚Äú‚Äî‚Äù, the <a href="#nouns">lemma form</a> is used, but if a suffix is provided, it is suffixed only to the <a href="#nouns">stem</a> and the original suffix is replaced.</p>

<h4 id="singular">Singular</h4>

<table>
  <thead>
    <tr>
      <th style="text-align: right">¬†</th>
      <th style="text-align: center">Feminine, V</th>
      <th style="text-align: center">Feminine, C</th>
      <th style="text-align: center">Neuter, C</th>
      <th style="text-align: center">Masculine, V</th>
      <th style="text-align: center">Masculine, C</th>
      <th style="text-align: center">Diminutive</th>
    </tr>
  </thead>
  <tbody>
    <tr>
      <td style="text-align: right">Nominative</td>
      <td style="text-align: center">‚Äî (teiga)</td>
      <td style="text-align: center">‚Äî (kvils)</td>
      <td style="text-align: center">‚Äî (gr√≠√∞)</td>
      <td style="text-align: center">‚Äî (√∂r√∞i)</td>
      <td style="text-align: center">‚Äî (hr√≠√∞)</td>
      <td style="text-align: center">-jun (t√Ω√∞rjun)</td>
    </tr>
    <tr>
      <td style="text-align: right">Accusative</td>
      <td style="text-align: center">-u (teigu)</td>
      <td style="text-align: center">-u (kvilsu)</td>
      <td style="text-align: center">‚Äî (gr√≠√∞)</td>
      <td style="text-align: center">-a (or√∞a)</td>
      <td style="text-align: center">-a (hr√≠√∞a)</td>
      <td style="text-align: center">-jun (t√Ω√∞rjun)</td>
    </tr>
    <tr>
      <td style="text-align: right">Genitive</td>
      <td style="text-align: center">-√§n (teig√§n)</td>
      <td style="text-align: center">-√§n (kvils√§n)</td>
      <td style="text-align: center">-ri (gr√≠√∞ri)</td>
      <td style="text-align: center">-n (√∂r√∞in)</td>
      <td style="text-align: center">-√§n (hr√≠√∞√§n)</td>
      <td style="text-align: center">-j√§n (t√Ω√∞rj√§n)</td>
    </tr>
    <tr>
      <td style="text-align: right">Vocative</td>
      <td style="text-align: center">-√§√§ (teig√§√§)</td>
      <td style="text-align: center">-√§√§ (kvils√§√§)</td>
      <td style="text-align: center">‚Äî (gr√≠√∞)</td>
      <td style="text-align: center">-i (√∂r√∞i)</td>
      <td style="text-align: center">-i (hr√≠√∞i)</td>
      <td style="text-align: center">-j√∫ (t√Ω√∞rj√∫)</td>
    </tr>
    <tr>
      <td style="text-align: right">Comitative</td>
      <td style="text-align: center">-√´nin (teig√´nin)</td>
      <td style="text-align: center">-√´nin (kvils√´nin)</td>
      <td style="text-align: center">-rin (gr√≠√∞rin)</td>
      <td style="text-align: center">-nin (√∂r√∞inin)</td>
      <td style="text-align: center">-√´nin (hr√≠√∞√´nin)</td>
      <td style="text-align: center">-j√´nin (t√Ω√∞rj√´nin)</td>
    </tr>
    <tr>
      <td style="text-align: right">Instrumental</td>
      <td style="text-align: center">-√§na√∞ (teig√§na√∞)</td>
      <td style="text-align: center">-√§na√∞ (kvils√§na√∞)</td>
      <td style="text-align: center">-rin√§√∞ (gr√≠√∞rin√§√∞)</td>
      <td style="text-align: center">-na√∞/n√§√∞ (√∂r√∞in√§√∞)</td>
      <td style="text-align: center">-√§na√∞ (hr√≠√∞√§na√∞)</td>
      <td style="text-align: center">-j√§na√∞ (t√Ω√∞rj√§na√∞)</td>
    </tr>
    <tr>
      <td style="text-align: right">Abessive</td>
      <td style="text-align: center">-√§nae (teig√§nae)</td>
      <td style="text-align: center">-√§nae (kvils√§nae)</td>
      <td style="text-align: center">-rinae (gr√≠√∞rinae)</td>
      <td style="text-align: center">-nae (√∂r√∞inae)</td>
      <td style="text-align: center">-√§nae (hr√≠√∞√§nae)</td>
      <td style="text-align: center">-j√§nae (t√Ω√∞rj√§nae)</td>
    </tr>
    <tr>
      <td style="text-align: right">Benefactive</td>
      <td style="text-align: center">-una (teiguna)</td>
      <td style="text-align: center">-una (kvilsuna)</td>
      <td style="text-align: center">-na/n√§ (gr√≠√∞n√§)</td>
      <td style="text-align: center">-ana/√§na (or√∞ana)</td>
      <td style="text-align: center">-ana/√§na (hr√≠√∞√§na)</td>
      <td style="text-align: center">-juna (t√Ω√∞rjuna)</td>
    </tr>
  </tbody>
</table>

<h4 id="plural">Plural</h4>

<p>üöß This section is a Work In Progress üöß</p>

<table>
  <thead>
    <tr>
      <th style="text-align: right">¬†</th>
      <th style="text-align: center">Feminine, V</th>
      <th style="text-align: center">Feminine, C</th>
      <th style="text-align: center">Neuter, C</th>
      <th style="text-align: center">Masculine, V</th>
      <th style="text-align: center">Masculine, C</th>
      <th style="text-align: center">Diminutive</th>
    </tr>
  </thead>
  <tbody>
    <tr>
      <td style="text-align: right">Nominative</td>
      <td style="text-align: center">-i (t√≠gi)</td>
      <td style="text-align: center">-i (kvilsi)</td>
      <td style="text-align: center">-Ci (gr√≠√∞√∞i)</td>
      <td style="text-align: center">-ri (√∂r√∞ri)</td>
      <td style="text-align: center">-ri (hr√≠√∞ri)</td>
      <td style="text-align: center">-jin (t√Ω√∞rjin)</td>
    </tr>
    <tr>
      <td style="text-align: right">Accusative</td>
      <td style="text-align: center">-i (t√≠gi)</td>
      <td style="text-align: center">-i (kvilsi)</td>
      <td style="text-align: center">-Ci (gr√≠√∞√∞i)</td>
      <td style="text-align: center">-ri (√∂r√∞ri)</td>
      <td style="text-align: center">-ri (hr√≠√∞ri)</td>
      <td style="text-align: center">-jin (t√Ω√∞rjin)</td>
    </tr>
    <tr>
      <td style="text-align: right">Genitive</td>
      <td style="text-align: center">-in (t√≠gin)</td>
      <td style="text-align: center">-in (kvilsin)</td>
      <td style="text-align: center">-Ciri (gr√≠√∞√∞iri)</td>
      <td style="text-align: center">-rin (√∂r√∞rin)</td>
      <td style="text-align: center">-rin (hr√≠√∞rin)</td>
      <td style="text-align: center">-j√≠n (t√Ω√∞rj√≠n)</td>
    </tr>
    <tr>
      <td style="text-align: right">Vocative</td>
      <td style="text-align: center">-i (t√≠gi)</td>
      <td style="text-align: center">-i (kvilsi)</td>
      <td style="text-align: center">-Ci (gr√≠√∞√∞i)</td>
      <td style="text-align: center">-ri (√∂r√∞ri)</td>
      <td style="text-align: center">-ri (hr√≠√∞ri)</td>
      <td style="text-align: center">-jin (t√Ω√∞rjin)</td>
    </tr>
    <tr>
      <td style="text-align: right">Comitative</td>
      <td style="text-align: center">-inin (t√≠ginin)</td>
      <td style="text-align: center">-inin (kvilsinin)</td>
      <td style="text-align: center">-Cirin (gr√≠√∞√∞irin)</td>
      <td style="text-align: center">-rinin (√∂r√∞rinin)</td>
      <td style="text-align: center">-rinin (hr√≠√∞rinin)</td>
      <td style="text-align: center">-j√≠nin (t√Ω√∞rj√≠nin)</td>
    </tr>
    <tr>
      <td style="text-align: right">Instrumental</td>
      <td style="text-align: center">-in√§√∞ (t√≠gin√§√∞)</td>
      <td style="text-align: center">-in√§√∞ (kvilsin√§√∞)</td>
      <td style="text-align: center">-Ciri√∞ (gr√≠√∞√∞iri√∞)</td>
      <td style="text-align: center">-rin√§√∞ (√∂r√∞rin√§√∞)</td>
      <td style="text-align: center">-rin√§√∞ (hr√≠√∞rin√§√∞)</td>
      <td style="text-align: center">-j√≠n√§√∞ (t√Ω√∞rj√≠n√§√∞)</td>
    </tr>
    <tr>
      <td style="text-align: right">Abessive</td>
      <td style="text-align: center">-inae (t√≠ginae)</td>
      <td style="text-align: center">-inae (kvilsinae)</td>
      <td style="text-align: center">-Cirae (gr√≠√∞√∞irae)</td>
      <td style="text-align: center">-rinae (√∂r√∞rinae)</td>
      <td style="text-align: center">-rinae (hr√≠√∞rinae)</td>
      <td style="text-align: center">-j√≠nae (t√Ω√∞rj√≠nae)</td>
    </tr>
    <tr>
      <td style="text-align: right">Benefactive</td>
      <td style="text-align: center">-in√§ (t√≠gin√§)</td>
      <td style="text-align: center">-in√§ (kvilsin√§)</td>
      <td style="text-align: center">-Cin√§ (gr√≠√∞√∞in√§)</td>
      <td style="text-align: center">-rin√§ (√∂r√∞rin√§)</td>
      <td style="text-align: center">-rin√§ (hr√≠√∞rin√§)</td>
      <td style="text-align: center">-jin√§ (t√Ω√∞rjin√§)</td>
    </tr>
  </tbody>
</table>

<p><em>* C means geminating the last consonant. If the consonant is already geminated in the singular nominative, this step is skipped (e.g. √æreitt becomes √æreitti in the plural nominative).</em></p>

<p><em>* If a suffix‚Äôs first vowel glyph is &lt;i&gt; or &lt;√≠&gt;, it triggers the <a href="/phonology.html#i-umlaut">i-umlaut</a> in the root.</em></p>

<p><em>* The vowel /…ë/ (represented by &lt;a&gt;), if found as the first vowel in a grammatical suffix, shifts to /a/ (represented by &lt;√§&gt;) if the preceding vowel is a front one (/a, …õ, …™, i, ≈ì,  è/, represented by &lt;√§, e, √´, i, y, √≠, √Ω, √∂, √∫&gt;). Note that this shift <strong>only</strong> happens in grammatical suffixes, and does not affect roots.</em></p>

<h3 id="declensions---locatives">Declensions - Locatives</h3>

<p>The locatives are almost the same between all genders. They exist in two dimensions direction and position, with four directions and thirteen positions, for a total of 51 mostly predictable combinations (since the empty position + static direction doesn‚Äôt convey any information and therefore doesn‚Äôt make sense).</p>

<p>The only difference between genders is the base to which the locative markers are suffixed. The following table assumes the root (<strong>not</strong> the <a href="#nouns">lemma form</a>) as the base (e.g. ‚Äúgleir‚Äù instead of ‚Äúgleira‚Äù for ‚Äúfish‚Äù):</p>

<table>
  <thead>
    <tr>
      <th style="text-align: right">¬†</th>
      <th style="text-align: center">Singular</th>
      <th style="text-align: center">Plural</th>
    </tr>
  </thead>
  <tbody>
    <tr>
      <td style="text-align: right">Feminine</td>
      <td style="text-align: center">‚Äî</td>
      <td style="text-align: center">-i-</td>
    </tr>
    <tr>
      <td style="text-align: right">Neuter</td>
      <td style="text-align: center">‚Äî</td>
      <td style="text-align: center">-Ci-</td>
    </tr>
    <tr>
      <td style="text-align: right">Masculine</td>
      <td style="text-align: center">‚Äî</td>
      <td style="text-align: center">-ri-</td>
    </tr>
    <tr>
      <td style="text-align: right">Diminutive</td>
      <td style="text-align: center">-ju(n)-</td>
      <td style="text-align: center">-ji(n)-</td>
    </tr>
  </tbody>
</table>

<p><em>* C means geminating the last consonant. If the consonant is already geminated in the singular nominative, this step is skipped (e.g. the plural locative base of √æreitt becomes √æreitti-).</em></p>

<p><em>*the n at the end of -jun- and -jin- is kept when the locative marker begins with a vowel, and dropped when the locative marker begins with a consonant.</em></p>

<p>The following is the complete table of locative markers to be appended to the base:</p>

<table>
  <thead>
    <tr>
      <th style="text-align: right">¬†</th>
      <th style="text-align: center">Static‚ú¶ (at)</th>
      <th style="text-align: center">Lative (to)</th>
      <th style="text-align: center">Ablative (from)</th>
      <th style="text-align: center">Perlative (through)</th>
    </tr>
  </thead>
  <tbody>
    <tr>
      <td style="text-align: right">Empty</td>
      <td style="text-align: center">‚Äî</td>
      <td style="text-align: center">-j√§</td>
      <td style="text-align: center">-√§n</td>
      <td style="text-align: center">-√§ra</td>
    </tr>
    <tr>
      <td style="text-align: right">Inessive<br />(in)</td>
      <td style="text-align: center">-ra/r√§</td>
      <td style="text-align: center">-raj√§/r√§j√§</td>
      <td style="text-align: center">-r√§√§n</td>
      <td style="text-align: center">-r√§√§ra</td>
    </tr>
    <tr>
      <td style="text-align: right">Adessive<br />(near)</td>
      <td style="text-align: center">-gi</td>
      <td style="text-align: center">-ijj√§</td>
      <td style="text-align: center">-g√§√§n</td>
      <td style="text-align: center">-gira</td>
    </tr>
    <tr>
      <td style="text-align: right">Apudessive<br />(next to)</td>
      <td style="text-align: center">-√æi</td>
      <td style="text-align: center">-√æijj√§</td>
      <td style="text-align: center">-√æ√§√§n</td>
      <td style="text-align: center">-√æira</td>
    </tr>
    <tr>
      <td style="text-align: right">Postessive<br />(behind)</td>
      <td style="text-align: center">-y√∞√§</td>
      <td style="text-align: center">-y√∞j√§</td>
      <td style="text-align: center">-y√∞√§n</td>
      <td style="text-align: center">-y√∞√§√§ra</td>
    </tr>
    <tr>
      <td style="text-align: right">Antessive<br />(in front of)</td>
      <td style="text-align: center">-va/v√§</td>
      <td style="text-align: center">-vaj√§/v√§j√§</td>
      <td style="text-align: center">-v√§√§n</td>
      <td style="text-align: center">-v√§√§ra</td>
    </tr>
    <tr>
      <td style="text-align: right">Superessive<br />(on)</td>
      <td style="text-align: center">-na/n√§</td>
      <td style="text-align: center">-naj√§/n√§j√§</td>
      <td style="text-align: center">-n√§√§n</td>
      <td style="text-align: center">-n√§√§ra</td>
    </tr>
    <tr>
      <td style="text-align: right">Subessive<br />(under)</td>
      <td style="text-align: center">-v√§√§</td>
      <td style="text-align: center">-v√§√§j√§</td>
      <td style="text-align: center">-v√§√§n</td>
      <td style="text-align: center">-v√§√§ra</td>
    </tr>
    <tr>
      <td style="text-align: right">Elevative‚ú¶<br />(above)</td>
      <td style="text-align: center">-√∫g√§</td>
      <td style="text-align: center">-√∫jj√§</td>
      <td style="text-align: center">-√∫g√§n</td>
      <td style="text-align: center">-√∫g√§ra</td>
    </tr>
    <tr>
      <td style="text-align: right">Pergressive<br />(around)</td>
      <td style="text-align: center">-agga/√§gga</td>
      <td style="text-align: center">-agj√§</td>
      <td style="text-align: center">-agg√§n</td>
      <td style="text-align: center">-agg√§ra/√§gg√§ra</td>
    </tr>
    <tr>
      <td style="text-align: right">Intrative<br />(between)</td>
      <td style="text-align: center">-√§nta</td>
      <td style="text-align: center">-√§ntj√§</td>
      <td style="text-align: center">-ant√§n</td>
      <td style="text-align: center">-ant√§ra</td>
    </tr>
    <tr>
      <td style="text-align: right">Transessive‚ú¶<br />(against)</td>
      <td style="text-align: center">-sta/st√§</td>
      <td style="text-align: center">-staj√§/st√§j√§</td>
      <td style="text-align: center">-st√§n</td>
      <td style="text-align: center">-st√§ra</td>
    </tr>
    <tr>
      <td style="text-align: right">Essive<br />(as/like)</td>
      <td style="text-align: center">-aen</td>
      <td style="text-align: center">-aenj√§</td>
      <td style="text-align: center">-aej√§n</td>
      <td style="text-align: center">-aej√§ra</td>
    </tr>
  </tbody>
</table>

<p><em>‚ú¶ These terms were made up by me, because I couldn‚Äôt find any existing terminology describing this.</em></p>

<blockquote>
  <p>TODO: The superessive is identical to the benefactive. Is this okay?</p>
</blockquote>

<h1 id="pronouns">Pronouns</h1>

<p>üöß This section is a Work In Progress üöß</p>

<h2 id="pronouns-case">Case</h2>

<h3 id="pronouns-basic-declensions">Declensions - Basic Cases</h3>

<h4 id="singular-1">Singular</h4>

<table>
  <thead>
    <tr>
      <th style="text-align: right">¬†</th>
      <th style="text-align: center">g√§r (I)</th>
      <th style="text-align: center">k√∫ (you)</th>
      <th style="text-align: center">√°r (she)</th>
      <th style="text-align: center">√≥r (he)</th>
      <th style="text-align: center">eir (they)</th>
      <th style="text-align: center">eijun (dim.)</th>
      <th style="text-align: center">ir (reflexive)</th>
    </tr>
  </thead>
  <tbody>
    <tr>
      <td style="text-align: right">Nominative</td>
      <td style="text-align: center">g√§r</td>
      <td style="text-align: center">k√∫</td>
      <td style="text-align: center">√°r</td>
      <td style="text-align: center">√≥r</td>
      <td style="text-align: center">eir</td>
      <td style="text-align: center">eijun</td>
      <td style="text-align: center">ir</td>
    </tr>
    <tr>
      <td style="text-align: right">Acc. infix</td>
      <td style="text-align: center">ra</td>
      <td style="text-align: center">ki</td>
      <td style="text-align: center">ru</td>
      <td style="text-align: center">ra</td>
      <td style="text-align: center">re</td>
      <td style="text-align: center">ju</td>
      <td style="text-align: center">ri</td>
    </tr>
    <tr>
      <td style="text-align: right">Accusative</td>
      <td style="text-align: center">ra</td>
      <td style="text-align: center">ki</td>
      <td style="text-align: center">√°</td>
      <td style="text-align: center">a</td>
      <td style="text-align: center">ei</td>
      <td style="text-align: center">ju</td>
      <td style="text-align: center">ri</td>
    </tr>
    <tr>
      <td style="text-align: right">Genitive</td>
      <td style="text-align: center">rin</td>
      <td style="text-align: center">kin</td>
      <td style="text-align: center">√°n</td>
      <td style="text-align: center">√∫n</td>
      <td style="text-align: center">√≠n</td>
      <td style="text-align: center">j√§n</td>
      <td style="text-align: center">irin</td>
    </tr>
    <tr>
      <td style="text-align: right">Vocative</td>
      <td style="text-align: center">‚Äî</td>
      <td style="text-align: center">k√∫</td>
      <td style="text-align: center">‚Äî</td>
      <td style="text-align: center">‚Äî</td>
      <td style="text-align: center">‚Äî</td>
      <td style="text-align: center">‚Äî</td>
      <td style="text-align: center">‚Äî</td>
    </tr>
    <tr>
      <td style="text-align: right">Comitative</td>
      <td style="text-align: center">rinin</td>
      <td style="text-align: center">kinin</td>
      <td style="text-align: center">√§√§nin</td>
      <td style="text-align: center">√∫nin</td>
      <td style="text-align: center">√≠nin</td>
      <td style="text-align: center">j√´nin</td>
      <td style="text-align: center">√≠rinin</td>
    </tr>
    <tr>
      <td style="text-align: right">Instrumental</td>
      <td style="text-align: center">rin√§√∞</td>
      <td style="text-align: center">kin√§√∞</td>
      <td style="text-align: center">√°na√∞</td>
      <td style="text-align: center">√∫n√§√∞</td>
      <td style="text-align: center">√≠n√§√∞</td>
      <td style="text-align: center">j√§n√§√∞</td>
      <td style="text-align: center">√≠rin√§√∞</td>
    </tr>
    <tr>
      <td style="text-align: right">Abessive</td>
      <td style="text-align: center">rinae</td>
      <td style="text-align: center">kinae</td>
      <td style="text-align: center">√°nae</td>
      <td style="text-align: center">√∫nae</td>
      <td style="text-align: center">√≠nae</td>
      <td style="text-align: center">j√§nae</td>
      <td style="text-align: center">√≠rinae</td>
    </tr>
    <tr>
      <td style="text-align: right">Benefactive</td>
      <td style="text-align: center">rana</td>
      <td style="text-align: center">kina</td>
      <td style="text-align: center">√°na</td>
      <td style="text-align: center">ana</td>
      <td style="text-align: center">eina</td>
      <td style="text-align: center">juna</td>
      <td style="text-align: center">rina</td>
    </tr>
  </tbody>
</table>

<h4 id="plural-1">Plural</h4>

<table>
  <thead>
    <tr>
      <th style="text-align: right">¬†</th>
      <th style="text-align: center">n√∫ (we)</th>
      <th style="text-align: center">gr√∫ (you)</th>
      <th style="text-align: center">√§√§ri (they, fem.)</th>
      <th style="text-align: center">√∫ri (they, masc.)</th>
      <th style="text-align: center">√≠ri (they, neut.)</th>
      <th style="text-align: center">√≠jin (dim.)</th>
    </tr>
  </thead>
  <tbody>
    <tr>
      <td style="text-align: right">Nominative</td>
      <td style="text-align: center">n√∫</td>
      <td style="text-align: center">gr√∫</td>
      <td style="text-align: center">√§√§ri</td>
      <td style="text-align: center">√∫ri</td>
      <td style="text-align: center">√≠ri</td>
      <td style="text-align: center">√≠jin</td>
    </tr>
    <tr>
      <td style="text-align: right">Acc. infix</td>
      <td style="text-align: center">na</td>
      <td style="text-align: center">ga</td>
      <td style="text-align: center">ra</td>
      <td style="text-align: center">ra</td>
      <td style="text-align: center">ra</td>
      <td style="text-align: center">ji</td>
    </tr>
    <tr>
      <td style="text-align: right">Accusative</td>
      <td style="text-align: center">na</td>
      <td style="text-align: center">ga</td>
      <td style="text-align: center">r√§√§</td>
      <td style="text-align: center">r√°</td>
      <td style="text-align: center">r√≠</td>
      <td style="text-align: center">jin</td>
    </tr>
    <tr>
      <td style="text-align: right">Genitive</td>
      <td style="text-align: center">n√∫n</td>
      <td style="text-align: center">gr√∫n</td>
      <td style="text-align: center">√§√§rin</td>
      <td style="text-align: center">√∫rin</td>
      <td style="text-align: center">√≠rin</td>
      <td style="text-align: center">j√≠n</td>
    </tr>
    <tr>
      <td style="text-align: right">Vocative</td>
      <td style="text-align: center">‚Äî</td>
      <td style="text-align: center">gr√∫</td>
      <td style="text-align: center">‚Äî</td>
      <td style="text-align: center">‚Äî</td>
      <td style="text-align: center">‚Äî</td>
      <td style="text-align: center">‚Äî</td>
    </tr>
    <tr>
      <td style="text-align: right">Comitative</td>
      <td style="text-align: center">n√∫nin</td>
      <td style="text-align: center">gr√∫nin</td>
      <td style="text-align: center">√§√§rinin</td>
      <td style="text-align: center">√∫rinin</td>
      <td style="text-align: center">√≠rinin</td>
      <td style="text-align: center">j√≠nin</td>
    </tr>
    <tr>
      <td style="text-align: right">Instrumental</td>
      <td style="text-align: center">n√∫n√§√∞</td>
      <td style="text-align: center">gr√∫n√§√∞</td>
      <td style="text-align: center">√§√§rin√§√∞</td>
      <td style="text-align: center">√∫rin√§√∞</td>
      <td style="text-align: center">√≠rin√§√∞</td>
      <td style="text-align: center">j√≠n√§√∞</td>
    </tr>
    <tr>
      <td style="text-align: right">Abessive</td>
      <td style="text-align: center">n√∫nae</td>
      <td style="text-align: center">gr√∫nae</td>
      <td style="text-align: center">√§√§rinae</td>
      <td style="text-align: center">√∫rinae</td>
      <td style="text-align: center">√≠rinae</td>
      <td style="text-align: center">j√≠nae</td>
    </tr>
    <tr>
      <td style="text-align: right">Benefactive</td>
      <td style="text-align: center">nanna</td>
      <td style="text-align: center">ganna</td>
      <td style="text-align: center">√§√§rin√§</td>
      <td style="text-align: center">√∫rin√§</td>
      <td style="text-align: center">√≠rin√§</td>
      <td style="text-align: center">j√≠n√§</td>
    </tr>
  </tbody>
</table>

<h3 id="declensions---locative-bases">Declensions - Locative bases</h3>

<p>When it comes to the locative cases, pronouns are declined the same way as nouns, but their bases are a little more complex.</p>

<table>
  <thead>
    <tr>
      <th style="text-align: right">Pronoun</th>
      <th style="text-align: center">Locative base</th>
    </tr>
  </thead>
  <tbody>
    <tr>
      <td style="text-align: right">g√§r (I)</td>
      <td style="text-align: center">r(a)(C)</td>
    </tr>
    <tr>
      <td style="text-align: right">k√∫ (sing. you)</td>
      <td style="text-align: center">k(√∫)(C)</td>
    </tr>
    <tr>
      <td style="text-align: right">√°r (she)</td>
      <td style="text-align: center">√°(r)</td>
    </tr>
    <tr>
      <td style="text-align: right">√≥r (he)</td>
      <td style="text-align: center">√∫(r)</td>
    </tr>
    <tr>
      <td style="text-align: right">eir (sing. they)</td>
      <td style="text-align: center">ei(r)</td>
    </tr>
    <tr>
      <td style="text-align: right">eijun (sing. dim.)</td>
      <td style="text-align: center">ju(n)</td>
    </tr>
    <tr>
      <td style="text-align: right">ir (reflexive)</td>
      <td style="text-align: center">i(r)(C)</td>
    </tr>
    <tr>
      <td style="text-align: right">n√∫ (we)</td>
      <td style="text-align: center">n(√∫)(C)</td>
    </tr>
    <tr>
      <td style="text-align: right">gr√∫ (pl. you)</td>
      <td style="text-align: center">gr(√∫)(C)</td>
    </tr>
    <tr>
      <td style="text-align: right">√§√§ri (they, fem.)</td>
      <td style="text-align: center">√§√§r(i)(j)</td>
    </tr>
    <tr>
      <td style="text-align: right">√∫ri (they, masc.)</td>
      <td style="text-align: center">√∫r(i)(j)</td>
    </tr>
    <tr>
      <td style="text-align: right">√≠ri (they, neut.)</td>
      <td style="text-align: center">√≠r(i)(j)</td>
    </tr>
    <tr>
      <td style="text-align: right">√≠jin (pl. dim.)</td>
      <td style="text-align: center">ji(n)</td>
    </tr>
  </tbody>
</table>

<p><em>*If the locative marker begins with a consonant, the vowels in parentheses (a, √∫, i) are kept. Otherwise, they‚Äôre dropped.</em></p>

<p><em>*If the locative marker begins with a consonant, <strong>except the adessive, beginning with -g,</strong> The geminated consonants marked here with (C) are kept. Otherwise, they‚Äôre dropped (for example the 1st person singular static inessive is rarra, but the 1st person singular adessive is r√§gi and <strong>not</strong> r√§ggi).</em></p>

<p><em>*If the locative marker begins with a vowel, the non-semivowel consonants in parentheses (r, n) are kept. Otherwise, they‚Äôre dropped.</em></p>

<p><em>*If the locative marker begins with a vowel, <strong>except the postessive beginning with -y√∞,</strong> the (j) in parentheses is kept. Otherwise, it‚Äôs dropped.</em></p>

<h1 id="verbs">Verbs</h1>

<p>üöß This section is a Work In Progress üöß</p>

<p>Verb conjugate for tense, aspect and mood, and in some forms agree with the subject on number and grammatical gender, but interestingly, not person. It is not yet known how this came about, but the leading hypothesis is that person agreement did use to exist in verbs in the past, but the forms have since converged to be identical for all persons.</p>

<h2 id="verbs-indicative">Indicative Mood</h2>

<table>
  <thead>
    <tr>
      <th style="text-align: right">¬†</th>
      <th style="text-align: center">Feminine</th>
      <th style="text-align: center">Neuter</th>
      <th style="text-align: center">Masculine</th>
      <th style="text-align: center">Diminutive</th>
      <th style="text-align: center">Plural</th>
    </tr>
  </thead>
  <tbody>
    <tr>
      <td style="text-align: right">Atemporal</td>
      <td style="text-align: center">-a<br />Tanna</td>
      <td style="text-align: center">-u<br />Tannu</td>
      <td style="text-align: center">-i<br />T√§nni</td>
      <td style="text-align: center">-ju<br />Tannju</td>
      <td style="text-align: center">-ni<br />T√§nni</td>
    </tr>
    <tr>
      <td style="text-align: right">True Present</td>
      <td style="text-align: center">Aera + -ra/r√§<br />Aera tannra</td>
      <td style="text-align: center">Aeru + -ra/r√§<br />Aeru tannra</td>
      <td style="text-align: center">√Ñ√´ri + -ra/r√§<br />√Ñ√´ri tannra</td>
      <td style="text-align: center">Aeju + -ra/r√§<br />Aeju tannra</td>
      <td style="text-align: center">√Ñeni + -ra/r√§<br />√Ñeni tannra</td>
    </tr>
    <tr>
      <td style="text-align: right">Past Perfective</td>
      <td style="text-align: center">Aera + -√§n<br />Aera tann√§n</td>
      <td style="text-align: center">Aeru + -√§n<br />Aeru tann√§n</td>
      <td style="text-align: center">√Ñ√´ri + -√§n<br />√Ñ√´ri tann√§n</td>
      <td style="text-align: center">Aeju + -√§n<br />Aeju tann√§n</td>
      <td style="text-align: center">√Ñ√´ni + -√§n<br />√Ñeni tann√§n</td>
    </tr>
    <tr>
      <td style="text-align: right">Past Imperfective</td>
      <td style="text-align: center">-ra<br />Tannra</td>
      <td style="text-align: center">-ru<br />Tannru</td>
      <td style="text-align: center">-ri<br />T√§nnri</td>
      <td style="text-align: center">-rju<br />Tannrju</td>
      <td style="text-align: center">-rini<br />Tannrini</td>
    </tr>
    <tr>
      <td style="text-align: right">Future Perfective</td>
      <td style="text-align: center">-ra<br />Tannra</td>
      <td style="text-align: center">-ru<br />Tannru</td>
      <td style="text-align: center">-ri<br />T√§nnri</td>
      <td style="text-align: center">-rju<br />Tannrju</td>
      <td style="text-align: center">-rini<br />Tannrini</td>
    </tr>
    <tr>
      <td style="text-align: right">Future Imperfective</td>
      <td style="text-align: center">Aera + -j√§<br />Aera tannj√§</td>
      <td style="text-align: center">Aeru + -j√§<br />Aeru tannj√§</td>
      <td style="text-align: center">√Ñ√´ri + -j√§<br />√Ñ√´ri tannj√§</td>
      <td style="text-align: center">Aeju + -j√§<br />Aeju tannj√§</td>
      <td style="text-align: center">√Ñ√´ni + -j√§<br />√Ñeni tannj√§</td>
    </tr>
    <tr>
      <td style="text-align: right">Habitual</td>
      <td style="text-align: center">Reduplicaton + -a<br />Tatanna</td>
      <td style="text-align: center">Reduplicaton + -u<br />Tatannu</td>
      <td style="text-align: center">Reduplicaton + -i<br />Tat√§nni</td>
      <td style="text-align: center">Reduplicaton + -ju<br />Tatannju</td>
      <td style="text-align: center">Reduplicaton + -ni<br />Tat√§nni</td>
    </tr>
  </tbody>
</table>

<p>In verbs whose roots end with the letter r, the past imperfective and future perfective forms (but <strong>not</strong> the true present) change this final -r before the suffix into a -√∞-, forming the ending ‚Äú√∞ra,‚Äù, ‚Äú√∞ru,‚Äù ‚Äú√∞ri‚Äù, or ‚Äú√∞rju‚Äù. For example, the neuter past imperfective and future perfective forms of the verbs ‚Äúj√≥rar‚Äù and ‚Äútarrar‚Äù are ‚Äúj√≥√∞ru‚Äù and ‚Äútar√∞ru‚Äù respectively.</p>

<p>The vowel in the true present suffix -ra/r√§ is determined by the last vowel of the root. If this is a front vowel (/a, …õ, …™, i, ≈ì,  è/, represented by &lt;√§, e, √´, i, y, √≠, √Ω, √∂, √∫&gt;), the suffix is -r√§, otherwise, it‚Äôs -ra. This is because the true present form is really the nominalised form of the verb in the inessive case, which displays the same behaviour. For example, the true present feminine forms of the verbs ‚Äútannar‚Äù and ‚Äú√§ndir‚Äù are ‚Äúaera tannra‚Äù and ‚Äúaera andra‚Äù (notice that the i-umlaut caused by the infinitive -ir goes away), but the true present feminine forms of the verbs ‚Äúf√≠√∞ar‚Äù and ‚Äú√≠fir‚Äù are ‚Äúaera f√≠√∞r√§‚Äù and ‚Äúaera eifr√§.‚Äù</p>

<p>The suffixes -i and -ri, present in some masculine forms, trigger i-umlaut in the root. Notice that in the habitual aspect, if the root is monosyllabic, the reduplicated syllable in the front is always unaffected by the umlaut, even if the syllable in the root that‚Äôs being reduplicated, is.</p>

<p>The irregular verb ‚Äúgir‚Äù (to be) only has one past and future form (<em>irra, irru, irri, irju,</em> and <em>inni,</em> depending on gender and number), regardless of aspect.</p>

<h2 id="verbs-imperative">Imperative Mood</h2>

<h2 id="verbs-conditional">Conditional Mood</h2>

<h2 id="verbs-interrogative">Interrogative Mood</h2>

<h2 id="participles">Participles</h2>

<h3 id="past-participle">The Past Participle</h3>

<p>The past participle is formed by suffixing ‚Äú-g‚Äù to the infinitive minus the ‚Äúr‚Äù ending, and an agreement suffix depending on gender, case, and number agreement, exactly like a typical adjective (section under construction).</p>

<p><em>L√≠ttar (throw) ‚Üí l√≠ttaga, l√≠ttag, l√≠tt√§gi (thrown)</em>
<em>S√∫g√∞ar (weigh down) ‚Üí s√∫g√∞aga, s√∫g√∞ag, s√∫g√∞√§gi (weighed down)</em>
<em>T√∫fnir (fall) ‚Üí t√∫fniga, t√∫fnig, t√∫fnigi (fallen)</em></p>

<p>The past participle is used when an adjective describes the result of an action.</p>

<h1 id="adjectives">Adjectives</h1>

<p>üöß This section is a Work In Progress üöß</p>

<h1 id="conjunctions">Conjunctions</h1>

<p>üöß This section is a Work In Progress üöß</p>

<h2 id="conjunctions-√Ω√æ">√ù√æ</h2>

<p>√ù√æ is a <a href="https://en.wikipedia.org/wiki/Complementizer">Complementiser</a>, introducing a clause that functions as an argument of a verb. It shares its form with the demonstrative ‚Äú√Ω√æ‚Äù meaning ‚Äúthis,‚Äù but can be reduced based on phonological context. If the following word starts with a liquid (a vowel or a liquid consonant), √Ω√æ gets reduced to a ‚Äú√æ-‚Äú prefix.</p>

<p><em>Jae√∞a g√§r √Ω√æ √æ√∫va √°r rik√∞ir - I know she can hunt</em></p>

<p><em>Jae√∞a g√§r √æaera √°r √æ√∫nda - I know she‚Äôs pretty</em></p>

<h2 id="conjunctions-√§√´√æ-√§√´√æ">√Ñ√´√æ ‚Ä¶ √§√´√æ</h2>

<p>√Ñ√´√æ ‚Ä¶ √§√´√æ is a phrasal conjunction that expresses that a degree of an adjective is so large, that the clause after the conjunction holds. It can be translated as the English ‚Äúso ‚Ä¶ that‚Äù</p>

<p><em>Aeru g√§r <strong>√§√´√æ</strong> s√∫g√∞ag <strong>√§√´√æ</strong> j√§riftu g√§r r√§lpa - I am <strong>so</strong> stressed <strong>that</strong> I feel sick</em></p>

<h1 id="interjections">Interjections</h1>

<p>üöß This section is a Work In Progress üöß</p>

  </div>

</article>

      </div>
    </main><footer class="site-footer h-card">
  <data class="u-url" href="/"></data>

  <div class="wrapper">

    <h2 class="footer-heading">Kolic Reference Grammar</h2>

    <div class="footer-col-wrapper">
      <div class="footer-col footer-col-1">
        <ul class="contact-list">
          <li class="p-name">Rosie K.</li></ul>
      </div>

      <div class="footer-col footer-col-2"><ul class="social-media-list"></ul>
</div>

      <div class="footer-col footer-col-3">
        <p>The reference grammar site for the Kolic conlang</p>
      </div>
    </div>

  </div>

</footer>
</body>

</html>
